臺灣板橋地方法院民事判決　　　　　　　99年度訴字第2518號
原　　　告　東莞市凱沃家具製造有限公司
法定代理人　沈冬杰
訴訟代理人　陳明彥律師
被　　　告　歐陸家具實業有限公司
法定代理人　林弘昌
訴訟代理人　林良財律師
複代 理 人　李明哲律師
上列當事人間請求給付貨款事件，經本院於民國100 年6 月20日
言詞辯論終結，判決如下：
    主  文
原告之訴及假執行之聲請均駁回。
訴訟費用由原告負擔。
    事實及理由
一、原告起訴主張：
  (一)緣被告於民國95年起，陸續向原告訂購家具產品。惟自97年
    4 月起即未給付價金，至97年11月20日最後一次出貨為止，
    總計被告積欠貨款計為人民幣1,602,120 元。經原告屢次催
    告後，被告僅清償新臺幣1,000,000 元，即藉故一再拖延，
    未再付款。97年12月22日原告總經理陳榮賢、股東楊益智、
    焦培深等3 人前往被告處商討剩餘款項給付事宜，雙方協議
    原告得取回剩餘貨品，惟被告積欠原告之貨款計為人民幣1,
    369,452 元（係97年3 月到97年11月間，兩造交易往來之貨
    款餘額，詳見100 年4 月19日陳報狀附表1 所載，見本院卷
    二第10頁至第12頁），扣除原告取回貨品之價值人民幣1,03
    1, 696元，被告仍應給付原告人民幣337,756 元，折合新臺
    幣1,553,678 元。又原告承受訴外人楊雯琪即凱爾國際精品
    家飾行對被告所負之債務新臺幣439,848 元，抵銷後被告仍
    應給付原告新臺幣1,113,830 元。為此，爰依兩造間之買賣
    契約，本於民法第367 條規定，提起本件訴訟，請求被告給
    付貨款，並聲明求為判決：被告應給付原告新臺幣1,113,83
    0 元，且陳明願供擔保請准宣告假執行。
二、被告則以下列情詞資為抗辯，並聲明求為判決：原告之訴及
    假執行之聲請均駁回，如受不利判決，願供擔保請准宣告免
    為假執行。
  (一)原告主張渠對被告擁有新臺幣1,113,830 元債權之事實，並
    請求被告給付該等款項與渠，被告否認原告有上揭所指稱之
    債權，自應由原告負舉證之責任。
  (二)原告起訴狀所附之附表1 、2 ，均係原告自行製作之私文書
    ，被告謹否認其實質真正，自不得以上開由原告自行所製作
    之文件，率認原告主張被告負欠人民幣1,369,452 元，原告
    取為貨品價值人民幣1,031,696 元等節為真。尤以兩造間從
    無任何牽涉「新加坡」之交易，惟原告所製作之附表1 第1
    頁，竟有「新加坡單折讓11,470」之記載，益徵原告所製作
    之附表虛偽不實。另原告所取回之貨品其詳不止於原告附表
    2 所列載者，尚有其他，原告有所疏漏。
  (三)原告所提原證1 之「報價單及訂購單」，顧名思義，亦僅係
    供「報價」及「訂購」之用，並無法證明原告確實有將該「
    訂購單及報價單」所載之各式家具交付與被告之事實，原告
    應提出出貨證明以佐證其說，被告茲否認有收到該些貨物。
    另被告究負欠原告貨款金額若干？以及原告所取回貨品之價
    值為何？兩造並未進行對帳，故原告遽稱被告負欠渠新臺幣
    1,113,830 元云云，亦尚嫌無據。
  (四)至原告100 年4 月19日陳報狀所提出之出貨資料，被告認為
    該出貨單與被告無關，蓋就97年8 月份訂單部分而言，其原
    證5 出貨單之金額欄，絕大多數未記載各品項之單價、金額
    ，縱然有記載，依照該金額之筆跡，顯非開立出貨單當時所
    繕寫，而係事後補具。原告既然未於出貨單記載各品項之金
    額，被告焉能確認所應給付之貨款金額為何？焉能認定兩造
    間就出貨單所載物品，已就價金乙節達成意思表示一致？兩
    造既然未就標的物之價金達成合意，焉能認定有契約關係？
    抑且該些出貨單上雖有部分其上有收貨人之簽名，然該簽名
    之人並非被告員工，甚至似為原告自己人員所領取，焉能認
    為已對被告履行交付貨物之義務？此外，其出貨單編號在後
    者，其出貨日期竟在前，亦顯與常理不符，可見該出貨單內
    容虛偽不實，被告均予否認。
三、原告主張被告自95年間起，即陸續向原告訂購家具產品，且
    被告就兩造間於97年3 月至97年11月間之交易往來，至今尚
    積欠原告貨款餘額人民幣1,369,452 元未付，扣除逕由原告
    取回貨品之價值人民幣1,031,696 元後，被告仍應給付人民
    幣337,756 元與原告，折合新臺幣為1,553,678 元，再經以
    原告所承受之訴外人楊雯琪即凱爾國際精品家飾行負欠被告
    之債務新臺幣439,848 元予以抵銷，則被告尚應給付原告新
    臺幣1,113,830 元云云；被告雖不否認與原告有交易往來，
    但就兩造於97年3 月至97年11月間之交易往來明細，仍有爭
    執，並以：否認原告所自行製作之出貨單為真正，並未悉數
    收到如訂購單所載之貨品，依被告計算，應僅有尚欠原告貨
    款人民幣1,000,000 元左右，且所積欠之該貨款人民幣1,00
    0,000 元，經以原告取回之貨品價值抵充後，已無所負欠等
    語為辯。是以本件所應審酌者，在於原告主張渠對被告有人
    民幣1,369,452 元之貨款債權等語，是否可採？以及被告抗
    辯已無所負欠等語，有無理由？等節。
四、經查：
  (一)按請求履行債務之訴，除被告自認原告所主張債權發生原因
    之事實外，應先由原告就其主張此項事實，負舉證之責任，
    必須證明其為真實後，被告於其抗辯事實，始應負證明之責
    任，此為舉證責任分擔之原則，最高法院43年台上字第377
    號著有判例意旨可資參照。又民事訴訟如係由原告主張權利
    者，應先由原告負舉證之責，若原告不能舉證，以證實自己
    主張之事實為真實，則被告就其抗辯事實即令不能舉證，亦
    應駁回原告之請求，亦有最高法院82年度台上字第1723號裁
    判意旨可參。原告主張兩造間於97年3 月至97年11月間之交
    易往來情形如100 年4 月19日陳報狀之附表1 所示（見本院
    卷二第10頁至第12頁），扣除被告已給付之部分，計被告尚
    積欠原告貨款餘額為人民幣1,369,452 元未付之事實，既為
    被告所否認，並以前揭情詞置辯，依上說明，自應先由原告
    就其所主張有利於己之事實，即兩造間於97年3 月至97年11
    月間之交易往來情形確係如100 年4 月19日陳報狀之附表1
    所示乙節，負舉證之責任。又原告就此雖曾提出原證3 之訂
    購單暨產品報價單、原證4 、5 、6 、7 、8 之明細暨出貨
    單（見本院卷一第20頁至第52頁、本院卷二第13頁至第217
    頁）等件為證。然姑不論該些證據資料均係屬私文書，且被
    告對於其真正又有所爭執，依民事訴訟法第357 條規定，於
    原告舉證證明其為真正以前，已難認有何形式或實質證據力
    可言。更何況，其內容經本院比對結果，復有諸多前後矛盾
    、不合之處，自難遽採為有利原告之認定。是以原告既無法
    舉證證明渠所主張兩造間之上開交易情形屬實，則渠以該交
    易為依據，扣除渠所謂被告已給付之部分後，所剩餘之餘額
    其情自亦難認為真。基此，原告主張渠對被告有人民幣1,36
    9,452 元之貨款債權存在云云，即難採信。
  (二)次按當事人主張之事實，經他造於準備書狀內或言詞辯論時
    或在受命推事、受託推事前自認者，無庸舉證，民事訴訟法
    第279 條第1 項定有明文，且當事人於訴訟上所為之自認，
    於辯論主義所行之範圍內有拘束當事人及法院之效力，法院
    應認其自認之事實為真，以之為裁判之基礎，在未經自認人
    合法撤銷其自認前，法院不得為與自認之事實相反之認定。
    承前所述，原告主張渠對被告有人民幣1,369,452 元之貨款
    債權存在云云，固難採信，然被告既於本院審理中已自認就
    上開期間內兩造間所為之交易，渠確實尚積欠原告貨款約人
    民幣1,000,000 元未付等語綦詳（見本院卷二第252 頁反面
    ），依上說明，其所為之自認即有拘束當事人及法院之效力
    ，本院不得為與其自認事實相反之認定。易言之，原告主張
    渠對被告有人民幣1,369,452 元之貨款債權存在之事實，應
    僅於人民幣1,000,000 元範圍內，堪認係屬可取，超過部分
    ，則仍屬無據。
  (三)又被告抗辯經原告取回之貨品不止原告於起訴狀附表2 所列
    者，且其價值亦超過原告所稱之人民幣1,031,696 元云云，
    雖為原告所否認，然而原告對於經渠取回之貨品，其價值一
    定超過人民幣1,000,000 元乙節則並不爭執（見本院卷二第
    25 3頁），是本件經原告取回之貨品，其價值應在人民幣1,
    000,000 元以上乙節，洵堪認定。基此，由上所述，被告雖
    尚積欠原告貨款人民幣1,000,000 元，但原告既已依兩造協
    議，自被告處取回價值超過人民幣1,000,000 元以上之貨品
    ，則被告抗辯經以貨品抵充後，渠對原告已無負欠之債務等
    語，亦堪信為真，要屬可取，原告自不得再向被告有所請求
    。
五、從而，原告主張依據兩造間之買賣契約，本於民法第367 條
    之規定，被告應給付原告貨款新臺幣1,113,830 元云云，即
    屬於法無據，為無理由，應予駁回。
六、本件為判決之基礎已臻明確，兩造其餘攻擊防禦方法，核與
    判決基礎無影響，即無再予審酌之必要；另本件原告並未聲
    明願供擔保請准宣告假執行，被告陳明願供擔保請准宣告免
    為假執行容有誤會，均附此敘明。
八、結論：本件原告之訴為無理由，依民事訴訟法第78條，判決
    如主文。
中    華    民    國   100    年    7     月    6     日
                  民事第一庭    法  官  黃若美
以上正本係照原本作成
如對本判決上訴，須於判決送達後20日內向本院提出上訴狀。如
委任律師提起上訴者，應一併繳納上訴審裁判費。
中    華    民    國   100    年    7     月    6     日
                                書記官  高偉庭